臺灣板橋地方法院民事判決　　　　　　九十年度婚字第一二一０號
　　原　　　告　乙○○
　　訴訟代理人　丙○○
　　被　　　告　甲○○
右當事人間請求離婚事件，本院判決如左：
    主    文
准原告與被告離婚。
訴訟費用由被告負擔。
    事    實
甲、原告方面：
一、聲明：如主文所示。
二、陳述：緣原告與被告係透過仲介公司介紹，於民國八十九年一月三十一日在大陸
    登記結婚。原告婚後發現被告從小被繼父踐踏、羞辱，其人格心志皆不完全，極
    度自卑，無法謀生，婚後大部分時間在外過流浪漢生活，不願回家，亦從未與原
    告同房，也未盡照顧原告之責，尤有甚者，近半年來，原告之公公王居濱不斷對
    其性騷擾、求歡、恐嚇，使原告活在恐懼中，身心受到很大的傷害。是兩造之婚
    姻關係，已然無法維持。為此，原告認兩造已無法共同生活，存有難以維持婚姻
    之重大事由，爰訴請判決如聲明所示。
三、證據：提出戶籍謄本一份為證。
乙、被告方面：
一、聲明：駁回原告之訴。
二、陳述：伊出去外面流浪不到半年，因為伊被其父親趕出去，這段期間，伊用三輪
    車撿紙板去賣，伊並未支付生活費給原告，伊回來時踫到原告，但未與原告說話
    。
    理    由
一、原告主張兩造於八十九年一月三十一日在大陸登記結婚。原告婚後發現被告從小
    被繼父踐踏、羞辱，其人格心志皆不完全，極度自卑，無法謀生，婚後大部分時
    間在外過流浪漢生活，不願回家，亦從未與原告同房，也未盡照顧原告之責，尤
    有甚者，近半年來，原告之公公王居濱不斷對其性騷擾、求歡、恐嚇，使原告活
    在恐懼中，身心受到很大的傷害。是兩造之婚姻關係，已然無法維持。為此，依
    民法第一千零五十二條第二項之規定，訴請離婚。被告則以伊出去外面流浪不到
    半年，因為伊被其父親趕出去，這段期間，伊用三輪車撿紙板去賣，伊並未支付
    生活費給原告，伊回來時踫到原告，但未與原告說話等語置辯。
二、查兩造於八十九年一月三十一日結婚，現婚姻關係仍存續中，有戶籍資料在卷可
    憑。
三、經查：原告主張前揭事實，業據證人即被告之鄰居黃洪海於本院審理時證稱：「
    被告很少回家，被告很少在家照顧他太太，我聽到鄰居彭先生說原告的公公對原
    告性騷擾，原告每天晚上都在哭，後來把原告趕出去，兩造結婚後沒多久，被告
    就離家出走很少在家，而且被告沒有工作沒有辦法養原告」等語（參見本院九十
    一年一月八日之言詞辯論筆錄）及證人李蓮英於本院審理時證稱：「因為我與原
    告聚會，從原告口中知道被告都不在家，在外面流浪，被告都不讓原告碰，所以
    沒有同房過，因為被告都在外面流浪，找不到他人，所以也沒有撫養原告，我有
    聽原告講過原告的公公會對原告性騷擾」等語（參見前開言詞辯論筆錄）屬實。
    況被告亦自承在外面流浪約半年，在外期間並未支付生活費予原告，且伊現在回
    家有踫到原告，但未與原告說過話等語。是被告於婚後，仍在外過流浪漢之生活
    ，並未工作，且未支付家庭生活費用予原告，亦未盡照顧妻子即原告之責，可資
    認定。至證人即被告之父王居濱於本院審理時證稱：「兩造結婚後，被告都在家
    ，沒有離家出走」等語，顯與被告前揭供述不符，亦與證人黃洪海及證人李蓮英
    前揭證言相違，自不足採信，自應認原告主張之事實為真正。
四、按有民法第一千零五十二條第一項以外之重大事由，難以維持婚姻者，夫妻之一
    方得請求離婚，同條第二項定有明文。核其立法意旨，係夫妻一方之事由，雖不
    備同條第一項所列各款之要件，祇須按其事由之情節，在客觀上確實難以維持婚
    姻生活者，亦在得請求裁判離婚之列。因現代婚姻係以男女雙方之感情為基礎，
    以雙方情投意合，相互溝通扶持，彼此容忍，共同經營婚姻生活為要件，故所謂
    難以維持婚姻之事由，須該事由足以妨害婚姻互敬互愛、互信互諒之基礎，且已
    達於任何人處於同一境況，均將無意維持婚姻之程度，自屬上開條款之重大事由
    。查本件被告自婚後，仍在外過流浪漢之生活，並未工作，且未支付家庭生活費
    用予原告，亦未盡照顧妻子即原告之責，已如前述，顯見兩造欠缺共同經營婚姻
    生活之意念，故原告主張兩造無法再共同生活等情，應堪採信。揆諸上開說明，
    兩造之婚姻既生破綻，基礎嚴重動搖，難期有共同之婚姻生活，應已合乎有重大
    事由難以維持婚姻之要件，是原告據以訴請判決與被告離婚，為有理由，應予准
    許。
五、至於原告另以民法第一千零五十二條第一項第五款為由，提起離婚之訴，係合併
    提起數宗形成之訴，可致同一之法律效果，此種起訴之形態，學者謂之為重疊的
    訴之合併。其訴訟標的雖有數項，而僅有單一之聲明，本院審理結果認定兩造之
    婚姻已因有難以維持之重大事由准予兩造離婚，已如前述，則原告另以民法第一
    千零五十二條第一項第五款為由請求判決離婚，係為求同一離婚之目的所為訴之
    合併，無庸再予審酌論列，附此敘明。
六、結論：本件原告之訴為有理由，依民事訴訟法第七十八條，判決如主文。
中　　　華　　　民　　　國　　九十一　　年　　　　一　　　月　二十二　日
                                   臺灣板橋地方法院家事法庭
~法　　　官　許麗華
右為正本係照原本作成。
如不服本判決，得於收受本判決之翌日起二十日內向本院提出上訴狀。
中　　　華　　　民　　　國　　九十一　　年　　　　一　　　月　二十二　日
~法院書記官　吳自成
